【裁判字號】    97,審訴,2819
【裁判日期】    980430
【裁判案由】    毒品危害防制條例
【裁判全文】
臺灣桃園地方法院宣示判決筆錄        97年度審訴字第2819號
公  訴  人  臺灣桃園地方法院檢察署檢察官
被      告  甲○○
指定辯護人  本院公設辯護人乙○○
上列被告因毒品危害防制條例案件，於中華民國98年4 月30日下
午5 時許，在本院第十法庭宣示判決，出席職員如下：
          法  官   林孟宜
          書記官   洪明媚
          通  譯
法官起立朗讀判決主文、犯罪事實要旨、處罰條文、附記事項，
及告以上訴限制、期間並提出上訴狀之法院，且諭知記載其內容
：
一、主  文：
    甲○○施用第一級毒品，累犯，處有期徒刑柒月，扣案海洛
    因貳小包含袋（驗餘毛重共壹點零陸公克）及嗎啡壹小包含
    袋（驗餘淨重零點玖肆公克），均沒收銷燬之；又施用第二
    級毒品，累犯，處有期徒刑參月，扣案甲基安非他命貳小包
    含袋（驗餘毛重共零點捌伍公克）均沒收銷燬之，扣案吸食
    器壹組及玻璃球吸食器壹個均沒收之。應執行有期徒刑捌月
    ，扣案海洛因貳小包含袋（驗餘毛重共壹點零陸公克）、嗎
    啡壹小包含袋（驗餘淨重零點玖肆公克）及甲基安非他命貳
    小包含袋（驗餘毛重共零點捌伍公克）均沒收銷燬之，扣案
    吸食器壹組及玻璃球吸食器壹個均沒收之。
二、犯罪事實要旨：
    甲○○前因施用毒品案件，經本院以90年度毒聲字第3537號
    裁定送觀察、勒戒後，認有繼續施用毒品傾向，再經本院以
    91年度毒聲字第1172號裁定令入戒治處所施以強制戒治，嗣
    於91年9月10日經本院以91年度毒聲字第2643 號裁定停止戒
    治處分，所餘戒治期間付保護管束，於92年5月2日期滿，並
    經臺灣桃園地方法院檢察署檢察官以92 年度戒偵字第225號
    為不起訴處分確定。又於上開強制戒治期滿後，5 年內之96
    年11月9 日經警採尿回溯前26小時內之某時及96年11月8 日
    某時，因施用毒品案件，經臺灣板橋地方法院檢察署檢察官
    以96年度毒偵字第9193號提起公訴。其於83年間因違反肅清
    煙毒條例案件，經臺灣高等法院高雄分院以83年度上訴字第
    3348號判決判處應執行有期徒刑8 年，嗣再經同院以85年度
    聲字第111 號裁定應執行有期徒刑8 年2 月確定；又於85年
    間因違反麻醉藥品管理條例案件，經臺灣板橋地方法院以85
    年度易字第6018號判決判處有期徒刑7 月確定，並與上開有
    期徒刑8 年2 月部分接續執行，於89年9 月8 日縮短刑期假
    釋出監，嗣假釋經撤銷後應執行殘刑4 年8 月9 日。再於90
    年間因違反槍砲彈藥刀械管制條例案件，經臺灣高等法院以
    92年度上訴字第3293號判決判處有期徒刑1 年1 月確定，併
    科罰金3 萬元；又因贓物案件，經本院以91年度易緝字第63
    號判決判處有期徒刑3 月確定，上開有期徒刑1 年1 月、3
    月部分，經本院以96年度聲減字第1928號裁定減刑為應執行
    有期徒刑7 月，併科罰金1 萬5 千元確定，並與上開殘刑4
    年8 月9 日接續執行，於96年8 月29日執行完畢（指揮書執
    畢日期為96年9 月13日，罰金易服勞役部分不計入有期徒刑
    之執行）。詎仍不知悔改，復基於施用第一級毒品之犯意，
    於97年7 月24日凌晨2 時許，在桃園縣中壢市某賓館內，以
    抽香菸方式施用第一級毒品海洛因1 次；另基於施用第二級
    毒品之犯意，於97年7 月23日某時，在上開賓館內，以吸食
    器吸食方式施用第二級毒品甲基安非他命。嗣於97年7 月24
    日凌晨3 時50分許，搭乘友人董瑀涵（由檢察官另行起訴）
    駕駛車牌號碼8P-7675 號自用小客車，在桃園縣桃園市○○
    路與南昌街口為警查獲，並在車內扣得其所有之第一級毒品
    海洛因2 小包（驗餘毛重共1.06公克）、第一級毒品嗎啡1
    小包（驗餘淨重0.94公克）、第二級毒品甲基安非他命2 小
    包（驗餘毛重共0.85公克）、吸食器1 組及玻璃球吸食器1
    個。經警採集其尿液送驗後，呈安非他命類陽性反應及鴉片
    類陽性反應，因而查獲上情。
三、處罰條文：
    毒品危害防制條例第10條第1 項、第2 項、第18條第1 項前
    段，刑法第11條、第47條第1 項、第38條第1 項第2 款、第
    51條第5 款。
四、附記事項：
    另扣案之第一級毒品海洛因1 小包（驗餘毛重0.3 公克），
    為自被告友人董瑀涵之身上所查獲，非被告所有，又無證據
    證明與本案被告施用毒品犯行有關，爰不予宣告沒收。
五、協商判決除有刑事訴訟法第455 條之4 第1 項第1 款於本訊
    問程序終結前，被告撤銷協商合意或檢察官撤回協商聲請者
    ；第2 款被告協商之意思非出於自由意志者；第4 款被告所
    犯之罪非第455 條之2 第1 項所定得以協商判決者；第6 款
    被告有其他較重之裁判上一罪之犯罪事實者；第7 款法院認
    應諭知免刑或免訴、不受理者情形之一，及違反同條第2 項
    「法院應於協商合意範圍內為判決；法院為協商判決所科之
    刑，以宣告緩刑或2 年以下有期徒刑、拘役或罰金為限」之
    規定者外，不得上訴。
六、如有前項得上訴之情形者，得自收受判決送達之日起10日內
    ，向本院提出上訴書狀，上訴於第二審法院。
中    華    民    國    98    年      4    月   30    日
                            刑事庭法  官  林孟宜
以上正本證明與原本無異。
                                  書記官  洪明媚
中    華    民    國    98    年      4    月   30    日
附錄本案論罪科刑法條：
毒品危害防制條例第10條規定：
施用第一級毒品者，處6 月以上5 年以下有期徒刑。
施用第二級毒品者，處3 年以下有期徒刑。


司法院資訊處製作；財團法人民間司法改革基金會備份。
